【裁判字號】    90,易,916
【裁判日期】    901227
【裁判案由】    違反毒品危害防制條例
【裁判全文】
台灣新竹地方法院刑事判決                            九十年度易字第九一六號
    公  訴  人  台灣新竹地方法院檢察署檢察官
    被      告  甲○○
右列被告因違反毒品危害防制條例案件，經檢察官提起公訴（九十年度毒偵字第七五
九號、第九二六號、第一四三○號），本院判決如左：
    主  文
甲○○連續施用第二級毒品，累犯，處有期徒刑捌月。
扣案之第二級毒品安非他命殘渣零點壹公克，沒收銷燬之，扣案之吸食器壹組，沒收
之。
    事  實
一、甲○○於民國八十五年間先後二次因違反麻醉藥品管理條例案件，經台灣桃園地
    方法院先後於八十五年十月十一日，以八十五年易字第四二○○號，以及於八十
    六年三月十二日，以八十六年度易字第七八五號，各判處有期徒刑六月，如易科
    罰金，以三百元折算一日確定，嗣經定應執行有期徒刑十一月，甫於八十六年十
    月三十一日執行完畢，竟仍於八十七年間施用第二級毒品安非他命，經裁定觀察
    勒戒後認有繼續施用傾向，而經裁定戒治後，於戒治期間經裁定停止戒治付保護
    管束，嗣於八十九年五月十三日保護管束期滿，而由台灣新竹地方法院檢察署檢
    察官於八十九年六月十九日，以八十九年度戒毒偵字第五三號案為不起訴處分。
    詎甲○○又基於概括犯意，自九十年四月間起至九十年九月底止，連續在新竹縣
    竹東鎮○○路一○九號租處施用第二級毒品安非他命多次，為警分別於九十年五
    月一日、九十年五月二十三日、九十年九月一日在新竹縣竹東鎮○○路一０九號
    住處查獲，並於九十年九月一日經警查獲時查扣第二級毒品安非他命殘渣０．一
    公克，以及供施用第二級毒品安非他命所用之吸食器一組，而甲○○被查獲後經
    警採集其尿液送驗結果，均呈安非他命陽性反應，因而偵知上情。
二、案經新竹市警察局第二分局、新竹縣警察局橫山分局報告台灣新竹地方法院檢察
    署檢察官偵查起訴。
    理  由
一、訊之被告甲○○坦承有於前揭時間地點施用第二級毒品安非他命之事實，而被告
    三次經警查獲後所採集之尿液，經送驗結果均呈安非他命陽性反應，此分別有新
    竹縣衛生局竹縣衛六字第九○○三七二號、第九○○四一○號尿液檢驗單、以及
    新竹市衛生局竹市衛六字第一三五九三號不法藥物尿液初步篩檢報告書在卷可稽
    ，並有扣案之第二級毒品安非他命殘渣０．一公克，以及被告供施用第二級毒品
    安非他命所用之吸食器一組，是被告確有於前揭時間地點施用第二級毒品之行為
    ，應堪認定；其次，被告前於八十七年間施用第二級毒品安非他命，經裁定觀察
    勒戒後認有繼續施用傾向，而經裁定戒治後，於戒治期間經裁定停止戒治付保護
    管束，嗣於八十九年五月十三日保護管束期滿，而由台灣新竹地方法院檢察署檢
    察官為不起訴處分等情，亦有台灣新竹地方法院檢察署檢察官八十九年度戒毒偵
    字第五三號案為不起訴處分書在卷可資佐證；是被告前違反毒品危害防制條例第
    十條第二項之罪，經觀察、勒戒後，認有繼續施用毒品傾向，而經裁定戒治後於
    戒治期間經裁定停止戒治付保護管束，於保護管束期滿後，由檢察官為不起訴處
    分後，五年內再犯第十條第二項之罪之事實，足資認定，是本件事證已臻明確，
    被告之犯行堪予認定。
二、被告多次施用第二級毒品，核其所為，係違反毒品危害防制條例第十條第二項之
    罪。其持有第二級毒品之低度行為，應為施用第二級毒品之高度行為所吸收，不
另論罪。又被告先後多次施用第二級毒品，時間緊接，所犯之罪名及犯罪構成要
    件均相同，顯係基於概括犯意反覆為之，為連續犯，應依刑法第五十六條之規定
    ，以一罪論，並加重其刑。公訴意旨雖僅就被告自九十年三月間起至九十年九月
    一日下午五時二十分起回溯九十六小時前之某時止之部分提起公訴，而被告至九
    十年九月底之部分雖未據公訴人提起公訴，惟該部分業經被告於審理時陳述明確
    ，且此部份行為，與經提起公訴之部分，有連續犯之裁判上一罪之關係，已如前
    述，本院自應併予審酌，附此說明。又查被告於八十五年間因二次違反麻醉藥品
    管理條例案件，經台灣桃園地方法院先後於八十五年十月十一日，以八十五年易
    字第四二○○號，以及於八十六年三月十二日，以八十六年度易字第七八五號，
    各判處有期徒刑六月，如易科罰金，以三百元折算一日確定，嗣經定應執行有期
    徒刑十一月，甫於八十六年十月三十一日執行完畢等情，有台灣高等法院被告全
    國前案紀錄表以及台灣新竹地方法院檢察署刑案資料查註紀錄表各乙紙附卷可稽
    ，被告前受有期徒刑之執行完畢後，五年以內再犯本件有期徒刑以上之罪，為累
    犯，應依刑法第四十七條之規定，加重其刑，並遞加重之。爰審酌被告犯罪之動
    機、目的、手段、智識程度、犯罪所生之損害、先前因違反毒品危害防制條例案
    件業經判決有期徒刑六月以及犯罪後坦承犯行態度良好等一切情狀，判處如主文
    所示之刑。另扣案之第二級毒品安非他命殘渣０．一公克係第二級毒品，另吸食
    器一組則為被告所有供施用安非他命所用之器具，業據被告供承在卷，爰分別應
    依毒品危害防制條例第十八條第一項前段之規定，沒收銷燬之，以及刑法第三十
    八條第一項第二款之規定，沒收之，附此敘明。至扣案之磅秤一個，並非被告所
    有，業經被告供述在卷，且該物亦非被告施用安非他命所用之物，亦可認定，爰
    不再為沒收之諭知，併此敘明。
三、據上論斷，應依刑事訴訟法第二百九十九條第一項前段，毒品危害防制條例第十
    條第二項、第十八條第一項前段，刑法第十一條前段、第五十六條、第四十七條
    、第三十八條第一項第二款，判決如主文。
本案經檢察官吳金棟到庭執行職務。
中      華      民      國    九十      年     十二     月    二十七    日
                              台灣新竹地方法院刑事第二庭
                                  法      官    蘇  嘉  豐
右正本證明與原本無異。
如不服本判決，應於判決送達後十日內向本院提出上訴狀。
                                  書  記  官    賴  寶  合
中      華      民      國    九十      年     十二     月    二十七    日
附錄本案論罪科刑所適用法條全文：
毒品危害防制條例第十條第二項：
施用第二級毒品者，處三年以下有期徒刑。


司法院資訊處製作；財團法人民間司法改革基金會備份。
